VICTOR DE LIMA FONSECA

Rua Maria da Glória Torres, 114 \diamond São Gonçalo - RJ \diamond 24431-260 (21)964214491 \diamond victorlfonseca@gmail.com

OBJETIVO

Desenvolvedor Flutter.

QUALIFICAÇÕES

Formado pela UFF, atuou em diversos projetos ao longo da graduação aprimorando suas habilidades em solucionar problemas e trabalho em equipe, como seus conhecimentos na área da informática e telecomunicações. Possui experiências com desenvolvimento de sistema embarcado, sistema web e implementação e administração de redes.

CONHECIMENTO TÉCNICO

Forte: Dart/Flutter, Python, GIT, Linux. Conhecedor: HTML, CSS, Java, SQL. Github: https://github.com/victorlf

FORMAÇÃO

Bacharel em Engenharia de Telecomunicações

01/2017

Universidade Federal Fluminense

Inglês Avançado

EXPERIÊNCIAS PROFISSIONAIS

Banco Nacional de Desenvolvimento Econômico e Social (BNDES)

03/2015 - 12/2016

- · Cargo: Desenvolvedor Full Stack (estagiário)
- · Projeto 1: Intranet.

Tecnologias: JavaScript, jQuery, ASP, SQL Server.

Principais contribuições: Reformulação de todo frontend, criação e manutenção de ferramentas.

· Projeto 2: Sistema de acompanhamento de operações de crédito.

Tecnologias: JavaScript, ¡Query, Selenium, PHP, MVC, PostgreeSQL, JUnit e GIT.

Principais contribuições: desenvolvimento do frontend e testes de interface com Selenium.

· Metodologias: Scrum, Kamban.

Centro Brasileiro de Pesquisas Físicas (CBPF)

07/2019 - Atual

- · Cargo: Bolsista do Programa de Capacitação Institucional (PCI)
- · Projeto: Sistema de Localização Interna utilizando Beacons Bluetooth e Smartphones

Tecnologias: **Dart/Flutter**, Firebase.

Principais contribuições: Responsável por todo o projeto.

ATIVIDADES EXTRACURRICULARES

Laboratório MídiaCom

03/2013 - 07/2013

Atuou no projeto de implementação da rede WIFI pública nos câmpus da UFF, auxiliando na configuração de Pontos de Acesso e na geração de relatórios de acesso à rede (AWK).

Iniciação Científica (CNPq)

08/2013 - 03/2015

Auxílio na implementação de uma rede de testes para novos protocolos de rede sem fio, localizada na UFF; Desenvolvimento do sistema de monitoramento de ruído (sinais externos) nas proximidades da rede de testes (**Python**, SQLite, CSS e HTML).